# 金融工具首日损益

提问人：jangyanbo 时间：2019-09-16 21:35:30
陈老师好！关于金融工具初始确认的首日损益的会计事项向您请教
按照准则规定，金融资产及金融负债按照非可观察的市场数据估值的，公允价值与交易价格的差额进行递延，
我的问题（一), 这种情况下是否只能按照交易价格确认相关的金融资产及负债。
我的问题（二）在初始确认后某一因素在相应会计期间的变动程度将该递延差额确认为相应会计期间的利得或者损失。这句话如何理解。是否应是估值的因素都是可观察的时候一次性确认利得或者损失，还是在资产的预计存续期间内摊销（假如摊销的话，如何摊销）
我的问题（三）在进行金融资产的初始确认（假如价格不公允），或者进行后续计量的时候（一次性进损益或者是分期摊销时影响金融资产的账面价值时）是否能够影响到实际利率的计算呢

回答人：chenyiwei
1 、仍按照通过估值技术确定的公允价值进行初始计量，而不是实际交易价格，否则准则规定的首日损益立即确认或者递延没有意义。
2 、根据具体的影响因素确定，该差额可能在日后某个时点一次性确认，也可能是在金融资产或金融负债的存续期间递延和分摊确认。对于如何确认，准则没有给出进一步解释，需要根据具体情况进行个案分析判断。IASB对此问题只有很模糊的答复，认可在某些情况下可以采用直线法，但直线法并不是适用于所有情形。
3 、在该金融资产本身属于以摊余成本计量的金融资产的前提下，通过实际利率法逐步释放该差额可能是可行的。但如果是以公允价值计量且其变动计入损益的金融资产，也可能在存续期间的首次公允价值后续计量时就释放出来了。

提问人：862457365 时间：2019-09-17 21:22:01
陈老师，您好！
“其他方式确定的，企业应当将该公允价值与交易价格之间的差额递延。初始确认后，企业应当根据某一因素在相应会计期间的变动程度将该递延差额确认为相应会计期间的利得或损失” 既然你都知道公允价值了为什么不直接用公允价值了，并且根据《企业会计准则第 39 号-公允价值计量》第 24条：企业应当将公允价值计量所使用的输入值划分为三个层次，并首先使用第一层次输入值，其次使用第二层次输入值，最后使用第三层次输入值。这不违背公允价值计量的规定吗？

回答人：chenyiwei
初始计量用公允价值这一点没有异议，否则也不会有公允价值和交易价格之间的差额的处理问题。但后续计量不一定是用公允价值，也可能是摊余成本。